臺灣桃園地方法院刑事判決　　　　　　　　　　　　九十一年度易緝字第一五一號
　　公訴人　臺灣桃園地方法院檢察署檢察官
　　被　告　乙○○
右列被告因竊盜案件，經檢察官提起公訴（九十年度偵字第二一三一二號）及臺灣桃
園地方法院檢察署移送併案審理（九十一年度偵字第二九九六號、九十一年度偵緝字
第八八三號），本院判決如左：
    主  文
乙○○竊盜，處有期徒刑伍月，如易科罰金以參佰元折算壹日。
    事  實
一、乙○○前於民國（下同）八十五年間，因煙毒等案件，經本院判處有期徒刑三年
    、四月，定其應執行有期徒刑三年二月確定，自八十六年六月十四日起入監執行
    ，再於八十七年十月一日起假釋出監（惟後經撤銷假釋，剩殘刑一年九月又二十
    三日待執行，非累犯），竟仍不知悛悔，利用借住在其友人甲○○桃園縣大溪鎮
    ○○路三三之一號住處內，且甲○○不在之機會，基於為自己不法所有之意圖，
    於九十年九月十六日，竊得甲○○所有置放上開住處內之冷氣機二台、電視機二
    台、冰箱乙台、電磁爐乙台、電鍋乙台、烘碗機乙台及跳舞機電視遊樂器乙台（
    總價值約新台幣七萬元左右）。嗣於九十年九月十七日五時許，甲○○返回其上
    開住處內始行發覺上情，並報警循線於同日十四時許，在乙○○桃園縣大溪鎮永
    福里七鄰六之三號住處內扣得上開電視遊樂器乙台及電磁爐乙台（均據甲○○領
    回），而查悉上情。
二、案經甲○○訴由桃園縣警察局大溪分局報請臺灣桃園地方法院檢察署檢察官偵查
    起訴。
    理  由
一、訊據被告乙○○固坦承於右揭時地搬走告訴人甲○○所有上開物品，惟矢口否認
    右揭犯行，辯稱：係因甲○○及其友人積欠其財物未還，伊才逕將上開物品搬走
    ，伊並無竊盜上開物品之故意及犯行云云。經查：被告於右揭時地，未經告訴人
    甲○○之同意，利用告訴人甲○○不在之機會，而逕將上開冷氣機二台、電視機
    二台、冰箱乙台、電磁爐乙台、電鍋乙台、烘碗機乙台及跳舞機電視遊樂器乙台
    搬走，再經警在其上開住處內扣得上開跳舞機電視遊樂器乙台及電磁爐乙台等情
    ，業據被告於本院審理時坦承不諱，核與告訴人甲○○迭次於警、偵訊中及本院
    審理時指訴之情節相符，復有業據告訴人甲○○領回上開跳舞機電視遊樂器乙台
    及電磁爐乙台之贓物認領保管單乙紙及其現場照片二紙，在卷可稽，應堪認定。
    雖被告於本院審理時辯稱其係因告訴人甲○○及其友人積欠債務未還，才將上開
    物品搬走云云，惟被告此部分所述，不僅業據告訴人甲○○於本院審理時堅決否
    認在卷，且被告復未能提出告訴人甲○○確有積欠其債務之其他積極事證為憑，
    是僅憑被告個人上開單一指述之詞，自不足為有利被告認定之依據，至為顯然。
    茲被告既未能證明其與告訴人甲○○間存有任何債務關係，有如上述，復未經告
    訴人甲○○之同意，即逕將上開物品搬至其上開住處內，並已將上開冷氣機二台
    、電視機二台、冰箱乙台、電鍋乙台及烘碗機乙台全數轉賣第三人牟利，則被告
    於右揭時地顯係基於為自己不法所有之意圖，而有竊取上開冷氣機二台、電視機
    二台、冰箱乙台、電磁爐乙台、電鍋乙台、烘碗機乙台及跳舞機電視遊樂器乙台
    之行為，至為顯然。被告所辯，顯係事後卸責之詞，不足採信。被告犯行已臻明
    確，應予依法論科。
二、核被告所為，係犯刑法第三百二十條第一項之竊盜罪。又臺灣桃園地方法院檢察
    署移送併案審理部分（即九十年度偵字第二九九六號及九十一年度偵緝字第八八
    三號），與公訴人原起訴部分間，原屬被告上開同一犯罪行為，合先敘明。爰審
    酌被告明知上開冷氣機二台、電視機二台、冰箱乙台、電磁爐乙台、電鍋乙台、
    烘碗機乙台及跳舞機電視遊樂器乙台，均係告訴人甲○○所有之物，竟未經告訴
    人甲○○之同意，逕自將其全數搬走，並變賣牟利，已損及告訴人甲○○之權益
    及被告犯罪後之態度等一切情狀，量處如主文所示之刑，並諭知易科罰金之折算
    標準，以資儆懲。
據上論斷，應依刑事訴訟法第二百九十九條第一項前段，刑法第三百二十條第一項、
第四十一條第一項前段，罰金罰鍰提高標準條例第一條前段、第二條，判決如主文。
本案經檢察官林安紜到庭執行職務。
中      華      民      國      九十一      年    十二    月  二十四  日
                          臺灣桃園地方法院刑事第四庭
                                      法  官  林晏鵬
右正本證明與原本無異。
如不服本判決，應於判決送達後十日內向本院提出上訴狀( 應附繕本 )，上訴於
臺灣高等法院。
                                      書記官  陳青瑜
中      華      民      國      九十一      年    十二    月  二十五  日
附錄法條：刑法第三百二十條
中華民國刑法第三百二十條
 (普通竊盜罪、竊佔罪)
意圖為自己或第三人不法之所有，而竊取他人之動產者，為竊盜罪，處五
年以下有期徒刑、拘役或五百元以下罰金。
意圖為自己或第三人不法之利益，而竊佔他人之不動產者，依前項之規定
處斷。
前二項之未遂犯罰之。
